【裁判字號】    98,訴緝,24
【裁判日期】    980219
【裁判案由】    毒品危害防制條例
【裁判全文】
臺灣臺北地方法院刑事判決              98年度訴緝字第24號
公  訴  人  臺灣臺北地方法院檢察署檢察官
被      告  甲○○
                      (
上列被告因毒品危害防制條例案件，經檢察官提起公訴（97年度
毒偵字第1126號），被告於準備程序進行中就被訴事實為有罪之
陳述，經本院合議庭裁定改依簡式審判程序審理，判決如下：
    主  文
甲○○施用第一級毒品，累犯，處有期徒刑拾月。
    事  實
一、甲○○前因施用毒品案件，經臺灣臺北地方法院裁定送觀察
    勒戒，認無繼續施用毒品之傾向，經臺灣臺北地方法院檢察
    署檢察官於民國89年11月28日以89年度毒偵緝字第408 號為
    不起訴處分確定；復因施用毒品案件，經臺灣高等法院以94
    年度上訴字第2192號判處有期徒刑9月確定，甫於95 年1月
    14日縮刑期滿出監。詎甲○○仍不知悔改，復基於施用第一
    級毒品之犯意，於96年2月12日，在其位在台北市中山區○
    ○○路162巷152號6樓之住處內，施用第一級毒品海洛因，
    嗣於96年2月13日下午6時許，為警在臺北市○○路與至善路
    口查獲，並採集甲○○之尿液送鑑驗後，始查悉上情。
二、案經臺北市政府警察局士林分局報請臺灣臺北地方法院檢察
    署檢察官偵查起訴。
    理  由
一、本案被告甲○○所犯之罪，並非法定刑為死刑、無期徒刑或
    最輕本刑三年以上有期徒刑之罪，亦非高等法院管轄第一審
    之案件，其於本院準備程序中就被訴事實已為有罪之陳述，
    本院乃裁定進行簡式審判程序。又簡式審判程序之證據調查
    ，依刑事訴訟法第273條之2規定，不受同法第159條第1項審
    判外陳述排除之限制，再被告對於卷內之各項證據亦不爭執
    證據能力，故卷內所列之各項證據，自得作為證據，先予敘
    明。
二、上開事實，業經被告坦承不諱，並有台灣尖端先進生技醫藥
    股份有限公司濫用藥物檢驗報告在卷可稽，其自白與事實相
    符，本件事證明確，被告犯行洵堪認定。
三、按修正毒品危害防制條例就施用毒品者，祇於「初犯」及「
    5年後再犯」二種情形，有其追訴條件之限制，即須於初犯
    經觀察、勒戒或強制戒治釋放後，5年內均無施用毒品之行
    為，始能認其前所實施之觀察、勒戒或強制戒治已足遮斷毒
    癮，而得於5年後再犯時，再予適用初犯之規定，重行觀察
    、勒戒等程序。倘5年內已經再犯，被依法追訴處罰，縱其
    第3次（或第3次以上）施用毒品之時間在初犯釋放5年以後
    ，即與「5年後再犯」之情形有別，且因已於「5年內再犯」
    ，顯見其再犯率甚高，原實施觀察、勒戒或強制戒治，已無
    法收其實效，而無5年戒斷期之存在，自無再經觀察、勒戒
    及強制戒治之必要，應由檢察官逕行起訴，此有最高法院95
    年度台非字第59號、第65號判決意旨可參。是核被告所為，
    係違反毒品危害防制條例第10條第1項之施用第一級毒品罪
    嫌。被告前犯有如事實欄所載之罪，有臺灣高等法院被告前
    案紀錄表在卷可按，其受有期徒刑執行完畢後，5 年內故意
    再犯本件最重本刑為有期徒刑以上之罪，為累犯，應依刑法
    第47條第1項規定，加重其刑。爰審酌被告前因施用毒品，
    歷經觀察、勒戒程序並經追訴審判及刑之執行，惟仍未能戒
    絕毒癮，復繼續沾染毒品惡習，再犯本件施用毒品罪，然被
    告犯後坦承犯行，態度尚佳，及犯罪之動機、目的、手段等
    一切情狀，量處如主文所示之刑，以示懲儆。
據上論斷，應依刑事訴訟法第273條之1第1項、第299條第 1項前
段，毒品危害防制條例第10條第1項，刑法第11條、第47條第1項
，判決如主文。
本案經檢察官羅月君到庭執行職務
中    華    民    國    98    年    2     月    19    日
                  刑事第十四庭  法  官  沈君玲
以上正本證明與原本無異。
如不服本判決應於收受送達後10日內向本院提出上訴書狀，並應
敘述具體理由；其未敘述上訴理由者，應於上訴期間屆滿後20日
內向本院補提理由書（均須按他造當事人之人數附繕）「切勿逕
送上級法院」。
                                書記官  劉麗英
中    華    民    國    98    年    2     月    19    日
附錄本件論罪科刑法條：
毒品危害防制條例第10條
施用第一級毒品者，處 6 月以上 5 年以下有期徒刑。
施用第二級毒品者，處 3 年以下有期徒刑。


司法院資訊處製作；財團法人民間司法改革基金會備份。
